臺灣新北地方法院民事裁定
111年度訴字第1673號
原      告  葉妙    
被      告  葉俊志  


上列當事人間請求遷讓房屋等事件，本院裁定如下：
    主  文
原告應於裁定送達後五日內補繳裁判費用新臺幣參萬柒仟捌佰貳
拾捌元，逾期不補正，即駁回起訴。
    理  由
一、按訴訟標的之價額，由法院核定；核定訴訟標的之價額，以
    起訴時之交易價額為準，無交易價額者，以原告就訴訟標的
    所有之利益為準；以一訴主張數項標的者，其價額合併計算
    之；以一訴附帶請求其孳息、損害賠償、違約金或費用者，
    不併算其價額，民事訴訟法第77條之1第1項、第2項、第77
    條之2第1項前段、第2項分別定有明文。次按房屋及土地為
    各別之不動產，各得單獨為交易之標的，故房屋所有人對無
    權占有人請求遷讓交還房屋之訴，應以房屋起訴時之交易價
    額，核定其訴訟標的之價額，不得併將房屋坐落土地之價額
    計算在內。
二、經查，原告起訴聲明為：㈠被告應將門牌號碼新北市○○區○○
    路000巷0弄0號1樓房屋騰空遷讓返還原告。㈡被告應給付原
    告新臺幣（下同）7萬7500元。核其聲明第一項之訴訟標的
    價額應以系爭房屋起訴時之交易價額定之，經本院依職權查
    詢內政部不動產交易實價查詢服務網最新鄰近房地交易價格
    約為每平方公尺11萬9000元，而系爭房屋面積80.55平方公
    尺，有建物所有權狀在卷可稽，則系爭房屋含土地之交易價
    額共約958萬5450元（計算式：80.55×119,000元/㎡＝9,585,4
    50元）。復依財政部「110年度個人出售房屋未申報或已申
    報而未能提出證明文件之財產交易所得標準」計算，系爭房
    屋之評定現值占38％即364萬2471元（計算式：9,585,450×38
    ％＝3,642,471元），是訴之聲明第一項部分之訴訟標的價額
    核定為364萬2471元；至原告另依兩造間房屋租賃契約書之
    租金請求權，請求被告給付租約終止前已發生之欠租7萬750
    0元部分，與其依民法第455條規定請求被告遷讓返還系爭房
    屋，二者訴訟標的並不相同，亦非同時存在，自無主從關係
    ，該租金請求非返還系爭房屋之附帶請求，自應併算其價額
    。是本件訴訟標的價額，應核定為371萬9971元（計算式：3
    ,642,471元＋77,500元＝3,719,971元），應徵第一審裁判費3
    萬7828元。茲依民事訴訟法第249條第1項但書之規定，限原
    告於收受本裁定送達5日內補繳，逾期不繳，即駁回其訴，
    特此裁定。
中　　華　　民　　國　　111 　年　　7 　　月　　19　　日
                  民事第五庭  法　官　曹惠玲
以上正本係照原本作成。
如不服本裁定關於核定訴訟標的價額部分，應於送達後10日內向
本院提出抗告狀，並繳納抗告費新臺幣1,000 元；其餘關於命補
繳裁判費部分，不得抗告。
中　　華　　民　　國　　111 　年　　7 　　月　　19　　日
                              書記官  董怡彤